【裁判字號】    96,訴,1656
【裁判日期】    970425
【裁判案由】    給付委任費用
【裁判全文】
臺灣高雄地方法院民事判決              96年度訴字第1656號
原      告  黃葉綜合不動產鑑價股份有限公司
法定代理人  己○○
訴訟代理人  張清雄律師
            林宗儀律師
被      告  乙○○
            丙○○
上二人共同
訴訟代理人  吳惠玲律師
複代理人    林雪娟律師
被      告  戊○○
訴訟代理人  林易玫律師
            洪士宏律師
上列當事人間給付委任費用事件，本院於民國97年4 月9 日言詞
辯論終結，判決如下：
    主  文
被告乙○○、戊○○應各給付原告新台幣壹拾玖萬伍仟元，及被
告乙○○應給付部分自民國九十六年七月三日起，被告戊○○應
給付部分自民國九十六年七月四日起，均至清償日止，按年息百
分之五計算之利息。
原告其餘之訴駁回。
訴訟費用由被告乙○○、戊○○各負擔百分之十二，餘由原告負
擔。
本判決第一項得為假執行。但被告乙○○、戊○○如分別以新臺
幣壹拾玖萬伍仟元預供擔保，得免為假執行。
原告其餘假執行之聲請駁回。
    事實及理由
壹、程序方面：
一、按訴狀送達後，原告不得將原訴變更或追加他訴，但被告於
    訴之變更或追加無異議，而為本案之言詞辯論者，視為同意
    變更或追加，民事訴訟法第255 條定有明文。本件原告起訴
    時乃係主張被告乙○○因購買門牌號碼為高雄市苓雅區○○○路45號地下室及45號地下室之1 、2 建物，資金不足，無
    力繳款，而面臨違約，乃委託原告代為處理，並允諾支付委
    任費用新台幣（下同）160 萬元，經原告覓得被告戊○○並
    居中協調後，被告乙○○與戊○○遂簽訂合夥契約書，約定
    渠等就系爭建物各出資2 分之1 ，則被告乙○○、戊○○就
    上開160 萬元之委任費用，自亦應按各2 分之1 之比例負擔
    之，詎被告乙○○、戊○○分別指定被告丙○○及訴外人丁○○為系爭建物之登記名義人，並將系爭建物轉手出售予第
    三人，而獲利上百萬元後，竟拒不給付其上開委任費用，顯
    係共同侵害其債權，而依契約及共同侵權之法律關係，求為
    判決被告應連帶給付原告160 萬元及其法定遲延利息。嗣於
    訴狀送達被告後，具狀追加依居間之法律關係，請求被告給
    付居間報酬，且變更應受判決事項之聲明為先位聲明：(一)被
    告乙○○應給付原告160 萬元，及自起訴狀繕本送達之日起
    至清償日止，按年息百分之5 計算之利息。(二)願供擔保，請
    准宣告假執行；備位聲明：(一)被告乙○○、丙○○應給付原
    告425,000 元，被告戊○○應給付原告425,000 元，及均自
    起訴狀繕本送達之日起至清償日止，按年息百分之5 計算之
    利息。(二)願供擔保，請准宣告假執行，而被告對於原告前開
    訴之追加及變更，並無異議而為本案之言詞辯論，依前揭規
    定，即視為同意追加及變更，故原告所為訴之追加及變更，
    自無不合，應予准許。
二、次按，訴之預備合併，有客觀預備合併與主觀預備合併之分
    ，主觀預備合併並有原告多數（共同原告對於同一被告為預
    備之合併）與被告多數（同一原告對於共同被告為預備之合
    併）之類型，其在學說及實務上，固因具體個案之不同，各
    按其性質而持肯定說與否定說互見。其中，被告有二人以上
    ，於同一訴訟程序被訴，原告慮其於先位被告之訴為無理由
    時，始請求對備位被告之訴為裁判，此即為複數被告之主觀
    預備訴之合併。此種主觀預備訴之合併，縱其先、備位之訴
    之訴訟標的容或不同，然二者在訴訟上所據之基礎事實如屬
    同一，攻擊防禦方法即得相互為用，而不致遲滯訴訟程序之
    進行。苟於備位訴訟之當事人未拒卻而應訴之情形下，既符
    民事訴訟法所採辯論主義之立法精神，並可避免裁判兩歧，
    兼收訴訟經濟之效，自為法之所許（有最高法院94年度台抗
    字第980 號裁定足資參照）。經核，原告以主觀預備合併方
    式為前揭訴之變更、追加，所執之基礎事實，均係以其經被
    告乙○○委託原告代為處理系爭建物資金事宜，嗣覓得被告
    戊○○並居中協調後，由被告乙○○與戊○○遂簽訂合夥契
    約書，約定渠等就系爭建物各出資2 分之1 而生報酬給付爭
    議等情為據，應認二者在訴訟上所據之基礎事實屬同一，攻
    擊防禦方法並得相互為用，而不致遲滯訴訟程序之進行，若
    可肯定複數被告之主觀預備合併訴訟之合法性，亦可避免裁
    判兩歧，兼收訴訟經濟之效。且備位訴訟之當事人即被告丙○○、戊○○亦無拒卻而為應訴，於此種情形下，本院認原
    告以主觀預備合併方式為上開訴之追加、變更，應予許可。
貳、實體方面；
一、原告起訴主張：被告乙○○於民國95年間透過信義房屋仲介
    股份有限公司（下稱信義房屋公司），以總價780 萬元之價
    金，向訴外人朝陽木業股份有限公司（下稱朝陽公司）購買
    座落高雄市○○段1190建號即門牌號碼高雄市○○○路45號
    地下室建物，及同段1189建號即門牌號碼高雄市○○○路45
    號地下室之1 、2 建物（下稱系爭建物），被乙○○已支付
    訂金70萬元，惟嗣因被告乙○○資金不足，無力繳款，面臨
    違約，乃於95年8 月間透過訴外人王順正介紹，與原告簽訂
    合意書，約定由原告代為處理系爭建物全部事宜，包括代墊
    其餘應付之房屋價款、裝修費用、過戶移轉費用等，被告乙○○並同意於原告完成各該工作時給付酬金160 萬元，經原
    告覓得被告戊○○願出資投資系爭建物，並居間協調下，被
    告乙○○乃與戊○○簽訂合夥契約書，約定雙方就系爭建物
    各出資及持分1/ 2，並由乙○○、戊○○分別指定被告丙○○、訴外人丁○○為系爭建物之所有權人，權利範圍各1/2
    ，其後被告乙○○與戊○○再共同以1700萬元之價格將系爭
    建物出售，獲利可觀。而原告既已順利完成被告乙○○所委
    託工作，爰依系爭合意書之法律關係，請求被告乙○○給付
    酬金160 萬元。如本院認原告並未完成被告乙○○所委託之
    工作，惟被告乙○○、丙○○與戊○○既係透過原告居間始
    認識，並於原告見證下簽立合夥契約，原告亦得依民法第
    565 條、第566 條、570 條規定，請求被告乙○○、丙○○
    、戊○○給付其按系爭建物最後出售價格1,700 萬元之百分
    之5 計算之居間報酬共計85萬元，並由被告平均負擔之，退
    而言之，縱認並非應以被告出售價格1,700 萬元之百分之5
    計算，被告亦應給付其按系爭建物取得價格780 萬元之百分
    之5 計算之居間報酬共計39萬元，並由被告平均負擔之，爰
    依居間契約之法律關係，請求被告乙○○、丙○○給付425,
    000 元，被告戊○○給付425,000 元等語。並先位聲明：(一)
    被告乙○○應給付原告160 萬元，及自起訴狀繕本送達之日
    起至清償日止，按年息百分之5 計算之利息。(二)願供擔保，
    請准宣告假執行。備位聲明：(一)被告乙○○、丙○○應給付
    原告425,000 元，被告戊○○應給付原告425,00 0元，並均
    自起訴狀繕本送達之日起至清償日止，按年息百分之5 計算
    之利息。(二)願供擔保，請准宣告假執行。
二、被告乙○○、丙○○則以：被告乙○○購買系爭建物因資金
    不足，於95年8 月25日經訴外人洪群能代書之介紹，擬透過
    原告公司員工王順正幫忙找尋金主商借資金，惟原告認本案
    應有利潤，乃直接以其公司名義與被告乙○○簽訂合作同意
    書，約定由原告公司提供資金代墊買賣所需費用，及提供借
    用登記名義人，並完成銀行貸款等事宜，待原告完成合作內
    容後，由被告乙○○給付原告合作對價160 萬元及代墊款項
    之利息，且為保障原告提供資金承擔風險之權益，另約定由
    原告保管系爭建物之所有權狀正本，倘被告乙○○逾期未能
    將所有權人及債務人更換即轉貸或出售時，得任由原告處理
    不得異議，是原告與被告乙○○間所簽訂者並非委任契約，
    而係合作契約。然原告簽訂合意書後，因遲未能依約履行其
    應盡之義務，乃與被告乙○○之代理人甲○○商議，改由原
    告仲介被告戊○○與被告乙○○簽訂合作契約，被告戊○○
    與被告乙○○遂於95年10月25日簽立合夥契約書，並變更約
    定合作對價為未來雙方所得利潤之一半，資金由被告戊○○
    借貸予被告乙○○，被告乙○○則給付2 倍利息予被告戊○○，且由被告戊○○保管系爭建物之所有權狀。則原告既未
    依兩造簽訂之合意書內容履行其應盡之義務，原告請求被告
    依該合意書內容給付合作對價160 萬元，即無理由。且上開
    合作關係變更後，被告乙○○亦已於96年5 月30日給付仲介
    服務費予訴外人洪群能，故被告乙○○實已無再給付原告任
    何仲介費用之義務，且目前不動產仲介之居間報酬，市場上
    行情亦僅為百分之4 ，並非原告主張之百分之5 。至於被告
    丙○○部分，其並非契約當事人，亦無給付酬金之義務等語
    ，資為抗辯。並聲明：(一)原告之訴駁回。(二)如受不利之判決
    ，願供擔保請准免為假執行。
三、被告戊○○略以：伊與原告間並無居間之契約關係存在，當
    初原告僅對伊表示欠缺資金，詢問伊是否願與被告乙○○等
    一起出資購買系爭建物，嗣後伊亦已將仲介費支付予信義房
    屋公司之仲介，且縱其應給付居間報酬予原告，最高亦應以
    市場行情百分之4 計算等語置辯。並聲明：(一)原告之訴駁回
    。(二)如受不利之判決，願供擔保請准免為假執行。
四、兩造不爭執之事項：
  (一)被告乙○○於95年間透過信義房屋公司，以總價780 萬元之
    價金，向訴外人朝陽公司購買座落高雄市○○段1190建號即
    門牌號碼高雄市○○○路45號地下室建物，及同段1189建號
    即門牌號碼高雄市○○○路45號地下室之1 、2 建物。
  (二)被告乙○○因資力不足，而透過訴外人王順正介紹，於95年
    8 月25日與原告簽訂合意書。
  (三)被告乙○○與被告戊○○經由原告仲介而於95年10月25日簽
    訂合夥契約書，雙方約定就系爭建物各出資及持分1/ 2，嗣
    後被告丙○○並於戊○○持有之合夥契約書「合夥人」欄位
    補行簽名及用印。
  (四)系爭建物嗣經被告乙○○及戊○○以1,700 萬元之價格出售
    。
五、本件之爭點為
  (一)先位請求部分：
    原告依系爭合意書之法律關係，請求被告乙○○給付酬金16
    0 萬元，有無理由？
  (二)備位請求部分：
  1. 原告得否本於居間之法律關係，請求被告乙○○、丙○○
     、戊○○給付居間報酬？
  2. 如得請求，原告可請求給付之居間報酬為若干？
六、得心證之理由：
  (一)先位請求部分：
    原告依系爭合意書之法律關係，請求被告乙○○給付酬金16
    0 萬元，有無理由？
  1.按解釋契約，固須探求當事人立約時之真意，不能拘泥於契
    約之文字，但契約文字業已表示當事人真意，無須別事探求
    者，即不得反捨契約文字而更為曲解（最高法院17年上字第
    1118號判例參照）。查原告與被告乙○○間所訂系爭合意書
    明載：「就系爭不動產之買賣乙事，茲甲（即被告乙○○）
    乙（即原告）雙方合意如下之約定：一甲方於95年6 月7 日
    向朝陽公司購買上項不動產（係由信義房屋仲介），並已支
    付70萬元為訂金（總價780 萬元正）。二今因甲方財務問題
    ，請求乙方代為處理上項不動產全部相關事宜。包括如下：
    1.代墊其餘應付之房屋價款、裝修費用、過戶移轉費用等。
    但需開立本票作擔保。2.借用楊滿雄為登記不動產之新所有
    權人，惟需配合甲方出售。3.銀行貸款。又甲方同意乙方完
    成上項工作時，支付1.160 萬元正（車馬費及勞務費）。2.
    月息1 分半（代墊款）。3.將上項不動產權狀正本由乙方保
    管。三期間：本合意書所約定事項，其合意期間為6 個月（
    但前3 個月之利息可積欠），甲方若逾期尚未能將所有權人
    及債務人更換時（即轉貸或出售時），得任由乙方處理，甲
    方不得異議」，足見被告乙○○應係於原告代其墊付除訂金
    70萬元以外應付之房屋價款即710 萬元、過戶移轉費用、裝
    修費用等費用，並由原告指定之登記名義人即楊滿雄登記為
    系爭建物登記所有權人，及完成系爭建物之銀行貸款後，始
    有支付原告160 萬元酬金之義務。
  2.雖原告主張其已覓得金主戊○○，由戊○○出資解決被告乙○○資金不足之問題，應認其已完成系爭合意書約定之主要
    工作，且因戊○○有足夠之資金支付系爭建物剩餘價款，亦
    已無申請銀行貸款之必要，足見其已順利完成被告乙○○所
    委託之工作，自得依系爭契約（合意書）之法律關係，請求
    被告乙○○給付160 萬元云云。惟為被告乙○○所否認，並
    以前揭情詞置辯。經查，原告與被告乙○○簽訂之系爭合意
    書已明白約定原告應處理之事項為代墊除被告乙○○已付訂
    金70萬元以外應付之房屋價款、過戶移轉費用、裝修費用等
    及銀行貸款，已如前述，參以系爭合意書亦明白約定系爭建
    物應登記於原告指定之登記名義人楊滿雄名下，並由原告保
    管系爭建物之所有權狀正本，倘逾6 個月期限被告乙○○仍
    無法將系爭建物轉貸或出售時，系爭建物即逕由原告處置，
    以及被告乙○○應支付按月息1 分半計算之代墊款利息之對
    象乃為原告等節，堪認依兩造之約定，負有提供資金予被告
    乙○○代為墊付系爭建物其餘應付房屋價款、過戶移轉費用
    、裝修費用等義務者應為原告，否則，倘如原告所稱僅係代
    為覓得金主解決被告乙○○資金不足問題即可，理應係由被
    告乙○○與金主約定應付之利息、登記名義人及權狀保管人
    等相關事宜，豈有任由原告指定系爭建物登記名義人及約定
    由原告保管系爭建物所有權狀之理？且又焉有逕由原告與被
    告乙○○約定，被告乙○○應給付原告按月息1 分半計算之
    墊付款利息（前3 個月利息並可積欠），甚且約定原告於6
    個月契約期限屆滿後，享有逕行處置系爭建物之權限之可能
    ？再系爭建物總價僅780 萬元，倘原告應完成之事項僅係代
    為覓得金主，被告乙○○又豈有同意支付其近高達系爭建物
    總價1/5 即160 萬元酬金之理？是被告乙○○抗辯其係與原
    告約定由原告公司提供資金代墊買賣所需費用及提供借用登
    記名義人，並完成銀行貸款等事宜，待原告完成合作內容後
    ，由其給付原告合作對價160 萬元及代墊款項之利息，且為
    保障原告提供資金承擔風險之權益，約定由原告保管系爭建
    物之所有權狀正本，倘其逾期未能轉貸或出售時，得任由原
    告處理不得異議，兩造間所簽訂者並非委任契約，而係合作
    契約等語，應屬真實，而堪採信。原告上開主張，洵無足取
    。
  3.本件原告與被告乙○○於95年8 月25日簽訂系爭合意書後，
    並未依系爭合意書約定代為墊付系爭建物其餘價款、裝修費
    用、過戶移轉費用等，亦未代為申辦銀行貸款，而係於95年
    10月25日仲介被告乙○○與戊○○簽訂合夥契約書，改由戊○○與被告乙○○合夥共同購買系爭建物，並由戊○○提供
    資金解決被告乙○○資金不足問題等情，為兩造所不爭執，
    並有合夥契約書在卷可稽（本院卷第12至13頁），則原告既
    未依系爭合意書約定，履行其應盡之代為墊付上揭各該款項
    ，及申辦銀行貸款等義務，被告乙○○自無依系爭合意書約
    定給付原告酬金160 萬元之義務。從而，原告依系爭合意書
    之法律關係，請求被告乙○○給付酬金160 萬元，為無理由
    ，應予駁回。
  (二)備位請求部分：
  1.原告得否本於居間之法律關係，請求被告乙○○、丙○○、
    戊○○給付居間報酬？
  (1)原告主張兩造間有居間契約關係存在，被告乙○○、丙○○
    、戊○○應給付居間報酬共計85萬元云云，則為被告所否認
    ，並以前揭情詞置辯。惟按所謂居間，係指當事人之一方為
    他方報告訂約之機會或為訂約之媒介，他方給付報酬之契約
    ，民法第565 條定有明文；又如依情形，非受報酬，即不為
    報告訂約機會或媒介者，視為允與報酬；又未定報酬者，按
    照價目表所定給付之。無價目表者，按照習慣給付，民法第
    566 條第1 項及第2 項亦分別定有明文。本件被告乙○○原
    與被告戊○○不認識，係由原告仲介雙方訂立系爭建物之合
    夥契約等情，為兩造所不爭執，並有合夥契約書在卷可稽，
    足證原告確為被告乙○○及戊○○居間媒介訂立系爭建物之
    合夥契約。而依一般仲介交易慣例，關於居間之報酬皆係在
    居間人提供勞務前即為約定，倘雙方對報酬無法達成合意，
    居間契約無法成立，居間人自不可能代其尋覓適合之對象並
    為訂約之媒介，又按經紀業或經紀人員不得收取差價或其他
    報酬，其經營仲介業務者，並應依實際成交價金或租金按中
    央主管機關規定之報酬標準計收，不動產經紀業管理條例第
    19條第1 項亦有明文，再參以原告主張被告乙○○本身亦為
    不動產仲介專業人員，而被告戊○○則從事法拍屋買賣，並
    為原告公司之金主之一，業據原告陳明在卷，並提出不動產
    權利移轉證書及本票為證，且為被告乙○○與戊○○所不爭
    執，則被告乙○○及戊○○對於此種情形，介紹人應屬非受
    報酬，即不為媒介者，應知之甚詳，故應視為允與報酬。則
    原告既有居間媒介之事實，而原告與被告乙○○、戊○○間
    復有上開視為允與報酬之情形，原告本於居間之法律關係，
    請求被告乙○○、戊○○給付居間報酬，洵屬有據。
  (2)至被告丙○○雖於戊○○所執之合夥契約書上「立約人乙方
    」及「合夥人」欄位簽名蓋章，惟此乃係因被告乙○○與戊○○簽訂合夥契約書，雙方約定就系爭建物各出資及持分1/
    2 ，而被告乙○○就其對系爭建物之權利範圍1/2 部分，指
    定被告丙○○為登記名義人，被告戊○○乃要求補列丙○○
    為上開合夥契約書之合夥人，被告丙○○遂前往被告戊○○
    住處於戊○○持有之合夥契約書上補行簽名及用印等情，業
    據被告戊○○陳明在卷（本院卷第61頁），參以原告所提出
    由其擔任見證人之合夥契約書上並無丙○○之簽名及用印，
    僅被告戊○○所提出之合夥契約書上始有丙○○之簽名及用
    印，且系爭建物確以丙○○名義登記為所有權人，權利範圍
    為1/2 等情，亦有合夥契約書2 份及建物登記謄本在卷足按
    （本院卷第12至17頁、第42至43頁），堪認被告戊○○所陳
    為真，堪予採信。則被告丙○○既係事後應被告戊○○要求
    而於系爭合夥契約書上簽名用印，並非係經原告居間媒介而
    與被告戊○○簽訂合夥契約者，自難認其與原告間有居間契
    約之存在。原告主張被告丙○○應給付其居間報酬云云，即
    屬無據。
  2.如得請求，原告可請求給付之居間報酬為若干？
  (1)本件原告與被告乙○○、戊○○間並未約定報酬額，亦無價
    目表可資依據，自應按照習慣給付。至原告所得請求居間報
    酬之數額，究為若干？經本院函請高雄市不動產仲介經紀商
    業同業工會查覆略以：不動產經紀業關於仲介居間報酬，依
    內政部台89年5 月2 日台（89）內中地字第8979087 號規定
    ，不動產買賣報酬不得超過「實際成交價金」百分之6 ，不
    動產租賃報酬不得超過實際成交價金1 個半月之租金，有該
    會97年3 月15日（97）高房六字第0151 號 函附卷足憑（本
    院卷第91頁）。據此，本件原告主張被告乙○○、戊○○應
    全部負擔之居間報酬為按渠等簽訂系爭合夥契約時之交易價
    額即780 萬元之百分之5 計算之酬金即39萬元（7,800,000
    ×5% =390,000） ，而按居間人因媒介應得之報酬，除契約
    另有訂定或另有習慣外，由契約當事人雙方平均負擔，民法
    第570 條亦有明文，是被告乙○○、戊○○應負擔之居間報
    酬即各應為195,000 元（390,000 ÷2=195,000） ，尚屬有
    據。
  (2)原告雖主張應以被告乙○○與戊○○合夥購買系爭建物後轉
    售之價格1,700 萬元為基數，計算其應得之酬金云云，惟查
    被告乙○○、戊○○經原告居間媒介簽訂合夥契約之系爭建
    物交易價格為780 萬元，依上開內政部函令所載，自應以該
    780 萬元作為計算原告應得之居間報酬之基準。至其後被告
    乙○○、戊○○轉售之價格1,700 萬元，既係被告乙○○、
    戊○○於契約成立後因市場行情、個人努力等種種因素所造
    成，並非係原告耗費時間、精力予以居間媒介之結果，原告
    主張以該1,700 萬元為基數，作為計算其應得之居間報酬之
    依據云云，顯非可採。又被告乙○○、戊○○抗辯不動產仲
    介業界之市場行情僅為百分之4 云云，惟渠等並未舉證以實
    其說，且原告請求百分之5 之報酬，經核尚於前揭內政部函
    令所示不動產經紀業得請求之仲介居間報酬範圍內，應屬合
    理，是被告乙○○、戊○○所為此部分之抗辯，亦不足取。
  (3)末按給付有確定期限者，債務人自期限屆滿時起，負遲延責
    任。給付無確定期限者，債務人於債權人得請求給付時，經
    其催告而未為給付，自受催告時起，負遲延責任。其經債權
    人起訴而送達訴狀，或依督促程式送達支付命令，或為其他
    相類之行為者，與催告有同一之效力；民法第229 條第1 、
    2 項分別定有明文。又遲延之債務，以支付金錢為標的者，
    債權人得請求依法定利率計算之遲延利息。但約定利率較高
    者，仍從其約定利率；而應付利息之債務，其利率未經約定
    ，亦無法律可據者，週年利率為5%；亦為同法第233 條第1
    項及第203 條所明定。本件原告請求被告乙○○、戊○○給
    付上開居間報酬，並未定有給付期限，自應於被告受催告履
    行而未履行時，始發生遲延責任，原告以起訴狀繕本送達被
    告作為催告之意思表示，本件起訴狀繕本乃分別於96年7 月
    2 日及同年月3 日送達被告乙○○及戊○○，有送達證書附
    卷可稽，則依上前規定，原告自僅得併請求被告乙○○給付
    自起訴狀繕本送達乙○○翌日即96年7 月3 日起，及請求被
    告戊○○給付自起訴狀繕本送達戊○○翌日即96年7 月4日
    起，均至清償日止，依法定利率即年息百分之5 計算之利息
    （最高法院83年度台上字第1321號裁判要旨參照）。逾此部
    分之利息請求，即屬無據。
六、綜上所述，本件原告既未依系爭合意書約定，履行其應盡之
    代為墊付各該款項及申辦銀行貸款等義務，被告乙○○尚無
    依系爭合意書約定給付原告酬金160 萬元之義務，原告本於
    系爭合意書之法律關係，先位聲明請求被告乙○○給付酬金
    160 萬元及其法定遲延利息，為無理由。惟被告乙○○與戊○○間關於系爭建物之合夥契約書，既係經原告居間媒介而
    成立，且被告乙○○、戊○○復有視為允與報酬之情形，則
    原告本於居間之法律關係，備位聲明請求被告乙○○、戊○○各給付居間報酬195,000 元，及被告乙○○應給付部分自
    96年7 月3 日起、被告戊○○應給付部分自96年7 月4 日起
    ，均至清償日止，按年息百分之5 計算之利息，為有理由，
    應予准許，逾此部分之請求為無理由，應予駁回。另原告備
    位請求被告丙○○給付居間報酬部分，亦無理由，應予駁回
    。
七、兩造雖各自陳明願供擔保請准宣告假執行或免為假執行，惟
    就原告勝訴部分，因所命給付金額未逾500,000 元，依民事
    訴訟法第389 條第1 項第5 款規定，法院應依職權宣告假執
    行，故原告聲請供擔保假執行，僅係促請法院注意依職權宣
    告假執行，核予敘明。被告乙○○、戊○○均陳明願供擔保
    免假執行部分，於法亦無不合，爰酌定相當擔保金額准許之
    。至原告敗訴部分，其訴既經駁回，其假執行之聲請亦失所
    附麗，應併予駁回。
八、本件事證已臻明確，兩造其餘攻擊、防禦方法及證據資料之
    主張，經審酌後核與判決結果不生影響，爰不逐一論駁，併
    予敘明。
九、據上論結：本件原告之訴為一部有理由、一部無理由，爰依
    民事訴訟法第79條、第85條1 項、第389 條第1 項第5 款、
    第392 條第2 項，判決如主文。
中    華    民    國    97    年    4     月    25    日
                  民事第一庭  法  官  劉惠娟
以上正本係照原本作成。
如不服本判決，應於送達後20日內，向本院提出上訴狀並表明上
訴理由，如於本判決宣示後送達前提起上訴者，應於判決送達後
20日內補提上訴理由書（須附繕本）。
中    華    民    國    97    年    4     月    25    日
                              書記官  林雯琪


司法院資訊處製作；財團法人民間司法改革基金會備份。
